臺灣臺北地方法院民事判決　　　　　　 95年度訴字第12081號
原　　　告　中國信託商業銀行股份有限公司
法定代理人　丁○○
訴訟代理人　乙○○
被　　　告　甲○○
　　　　　　丙○○
上2人共同
訴訟代理人　黃世芳律師
　　　　　　葉光洲律師
上列當事人間清償借款事件，本院於民國96年1月29日辯論終結
，判決如下：
    主  文
被告應連帶給付原告新臺幣肆佰零壹萬柒仟壹佰捌拾伍元，及自
民國九十四年十一月十八日起至清償日止按年息百分之四點五七
計算之利息，暨自民國九十四年十二月十九日起至清償日止，其
逾期清償在六個月以內者按上開利率百分之十，逾期超過六個月
者，按上開利率百分之二十計算之違約金。
訴訟費用由被告連帶負擔。
    事  實  及  理  由
甲、程序方面：
    按當事人得以合意定第一審管轄法院，民事訴訟法第24條第
    1項前段定有明文。查兩造於借據其他約定事項第10條約定
    ，同意以原告總行所在地法院即本院為第一審管轄法院，則
    本院就本件訴訟自有管轄權，合先陳明。
乙、實體方面：
一、原告起訴主張：
  (一)萬通商業銀行（下稱萬通銀行）於92年10月28日與中國信託
    商業銀行（下稱中信銀）合併，萬通銀行為消滅銀行，中信
    銀為存續銀行，合併後仍為現原告之名稱，原萬通銀行之權
    利義務係由合併後存續之原告概括承受。
  (二)被告甲○○於民國84年12月9日邀同其餘被告為連帶保證人
    ，向萬通銀行借款新臺幣（下同）8,510,000元，期間自84
    年12月9日起至99年12月9日止，利息以年息9.5%計算，嗣該
    行調整新臺幣放款基本利率時，按調整後之新臺幣放款基本
    利率加年息1.24%計付，清償方式按月分期平均攤還本息，
    計180期。遲延履行給付本金或利息時，逾期清償在6個月以
    內者，按上開利率10%，超過6個月者，按上開利率20%計付
    違約金。詎被告甲○○於94年11月17日使用貸款超過最高限
    額後竟未依約清償本息，依借據第8條第1款約定，得視為債
    務全部到期，尚積欠如主文第1項所示，為此爰依消費借貸
    及連帶保證之法律關係提起本訴等語。並聲明如主文所示。
二、被告則以：希望可以由第三人全額清償。並聲明駁回原告之
    訴及其假執行之聲請。
三、兩造不爭執事實：
    本件原告主張之上開事實，已據其提出借據暨其他約定事項
    、放款歷史交易查詢各1份為證，核屬相符，並為被告自認
    （本院卷95年12月28日及96年1月29日言詞辯論筆錄），依
    原告所提之上開證據，堪信原告之主張為真實。至被告提出
    由第三人清償方式云云，迨至言詞辯論終結前仍未清償，其
    聲明即無理由，不得准許。
四、從而，原告依據消費借貸及連帶保證之法律關係，請求被告
    連帶給付如主文第1項所示，為有理由，應予准許。
丙、結論：
    據上論結，本件原告之訴為有理由，依民事訴訟法第78條第
    1項前段、第85條第2項，判決如主文。
中　　華　　民　　國　　96　　年　　2 　　月　　12　　日
                  民事第三庭    法　官　曾啟謀
以上正本係照原本作成
如對本判決上訴，須於判決送達後20日內向本院提出上訴狀
中　　華　　民　　國　　96　　年　　2 　　月　　12　　日
                       　　　　 書記官　王月伶
